sk-SK: Typ hrotu čistiacej tyčky na flautu: Guľôčkový hrot; Hrot s očkom/slučkou; Hrot s gumenou krytkou; Hrot so zárezom; Závitový hrot; Iné
ru: Тип наконечника шомпола для чистки флейты: Шариковый наконечник; Наконечник с ушком/петлей; Наконечник с резиновым колпачком; Наконечник с прорезью; Наконечник с резьбой; Другое
nl: Fluit reinigingsstok tiptype: Bolvormige punt; Punt met oogje/lus; Punt met rubberen dop; Sleufpunt; Punt met schroefdraad; Overige
ro-RO: Tip de vârf tijă de curățare a flautului: Vârf sferic; Vârf cu ochi/buză; Vârf acoperit cu cauciuc; Vârf crestat; Vârf filetat; Altele
vi: Loại đầu que vệ sinh sáo: Đầu bi tròn; Đầu khoen/vòng; Đầu bịt cao su; Đầu xẻ rãnh; Đầu có ren; Khác
ja: フルートクリーニングロッドの先端タイプ: ボールチップ; アイレット/ループチップ; ラバーキャップ付きチップ; スリット入りチップ; ネジ山付きチップ; その他
pl: Typ końcówki wyciora do fletu: Okrągła; Z pętelką / uszkiem; Z gumową nasadką; Z wycięciem; Gwintowana; Inna
fr: Type d’embout de tige de nettoyage pour flûte: Embout boule; Embout avec œillet / boucle; Embout en caoutchouc; Embout fendu; Embout fileté; Autre
tr: Flüt temizleme çubuğu ucu tipi: Top uç; Delikli/halkalı uç; Kauçuk kapaklı uç; Oluklu uç; Dişli uç; Diğer
bg-BG: Тип връх на пръчката за почистване на флейта: Сферичен връх; С ухо/кръгче; С гумена капачка; С процеп; С резба; Друг
ko: 플루트 청소봉 끝 유형: 볼 팁; 아일릿/루프 팁; 고무 캡 팁; 슬롯형 팁; 스레드형 팁; 기타
th: ประเภทปลายก้านทำความสะอาดฟลุต: ปลายทรงกลม; ปลายมีรู/ห่วง; ปลายหุ้มยาง; ปลายมีช่อง; ปลายมีเกลียว; อื่นๆ
pt-PT: Tipo de ponta da vareta de limpeza da flauta: Ponta esférica; Ponta com ilhó/argola; Ponta com tampa de borracha; Ponta com fenda; Ponta roscada; Outro
zh-CN: 长笛清洁棒头类型: 圆球状顶端; 孔环形顶端; 橡胶帽顶端; 开槽式顶端; 螺纹顶端; 其他
lt-LT: Fleitos valymo strypelio antgalio tipas: Rutulio formos antgalis; Kilpelės formos antgalis; Antgalis su guminiu dangteliu; Antgalis su išpjova; Srieginis antgalis; Kita
zh-TW: 長笛清潔棒尖端類型: 球型尖端; 孔眼/環型尖端; 橡膠帽尖端; 開槽尖端; 螺紋尖端; 其他
es: Tipo de punta de varilla de limpieza para flauta: Punta de bola; Punta con ojal/lazo; Punta con tapa de goma; Punta ranurada; Punta roscada; Otro
pt-BR: Tipo de ponta da vareta de limpeza da flauta: Ponta esférica; Ponta com ilhó/laço; Ponta com tampa de borracha; Ponta com fenda; Ponta rosqueada; Outro
da: Type af spids på rengøringsstang til fløjte: Kuglespids; Øje-/løkkespids; Spids med gummikappe; Spids med slids; Spids med gevind; Andet
fi: Huilun puhdistuspuikon pään tyyppi: Pallokärki; Silmukka; Kumikärki; Urakärki; Kierretty kärki; Muu
en: Flute cleaning rod tip type: Ball tip; Eyelet/loop tip; Rubber-capped tip; Slotted tip; Threaded tip; Other
it: Punta dell'asta di pulizia del flauto: Punta a sfera; Punta ad asola/anello; Punta rivestita in gomma; Punta a taglio; Punta filettata; Altro
de: Art der Spitze des Flötenreinigungsstabs: Kugelspitze; Ösen-/Schlaufenspitze; Gummierte Spitze; Schlitzspitze; Gewindespitze; Sonstiges
nb: Fløyte rengjøringsstangspiss type: Kulespiss; Malje/løkkespiss; Gummibelagt spiss; Spiss med spalte; Gjenget spiss; Annet
hu: Fuvolatisztító rúd hegy típusa: Gömbbvégű; Lyukas/hurkos végű; Gumisapkás végű; Hasított végű; Menetes végű; Egyéb
el: Τύπος άκρης ράβδου καθαρισμού φλογέρας: Μπίλια; Κρίκος/θηλιά; Καπάκι από καουτσούκ; Με εγκοπή; Με σπείρωμα; Άλλο
sv: Typ av spets på rengöringsstång för flöjt: Kulspets; Ögla; Gummiklädd spets; Spårad spets; Gängad spets; Övrigt
sl-SI: Vrsta konice čistilne palice za flavto: Okrogla konica; Konica z ušescem/zanko; Konica z gumijastim pokrovčkom; Konica z režo; Konica z navojem; Drugo
cs: Typ hrotu čisticí tyčinky na flétnu: Kulatá špička; Špička s očkem; Špička s gumovým uzávěrem; Špička s drážkou; Závitová špička; Ostatní
hr-HR: Vrsta vrha štapića za čišćenje flaute: Kuglasti vrh; Vrh s ušicom / petljom; Vrh s gumenom kapicom; Vrh s prorezom; Vrh s navojem; Ostalo